最高法院民事裁定 
111年度台上字第2770號
上  訴  人  一全電鍍工業股份有限公司

法定代理人  尤森桔        
訴訟代理人  朱瑞陽律師
            許雅婷律師
被 上訴 人  陳建凱                                
訴訟代理人  陳鈺林律師
上列當事人間請求遷讓房屋等事件，上訴人對於中華民國111年8
月31日臺灣高等法院第二審判決（111年度重上字第189號），提
起上訴，本院裁定如下：
    主  文
上訴駁回。
第三審訴訟費用由上訴人負擔。
    理  由
按上訴第三審法院，非以原判決違背法令為理由，不得為之；
  又判決不適用法規或適用不當者，為違背法令；且提起上訴，
  上訴狀內應記載上訴理由，表明原判決所違背之法令及其具體
  內容，暨依訴訟資料合於該違背法令之具體事實，其依民事訴
  訟法第469條之1規定提起上訴者，並應具體敘述為從事法之續
  造、確保裁判之一致性或其他所涉及之法律見解具有原則上重
  要性之理由。同法第467條、第468條、第470條第2項定有明文
  。是當事人提起上訴，如依同法第469條規定，以原判決有所
  列各款情形之當然違背法令為理由時，其上訴狀或理由書應表
  明該判決有合於各該條款規定情形之具體內容，及係依何訴訟
  資料合於該違背法令之具體事實；如依同法第469條之1規定，
  以原判決有前條以外其他不適用法規或適用不當為理由時，其
  上訴狀或理由書應表明該判決所違背之法令條項，或有關大法
  官解釋或憲法法庭裁判字號，或成文法以外之習慣或法理、法
  則等及其具體內容，暨係依何訴訟資料合於該違背法令之具體
  事實，並具體敘述為從事法之續造、確保裁判之一致性或其他
  所涉及之法律見解具有原則上重要性之理由。上訴狀或理由書
  如未依上述方法表明，或其所表明者與上開法條規定不合時，
  即難認為已合法表明上訴理由，其上訴自非合法。 
本件上訴人對於原判決提起上訴，雖以該判決違背法令為由，
  惟核其上訴理由狀所載內容，係就原審取捨證據、認定事實及
  契約解釋之職權行使所論斷：依系爭定期租約、法務部調查局
  筆跡鑑定、系爭房地異動索引、土地增值稅申報書、買賣所有
  權移轉契約書（即公契）、中國信託函覆檢送放款歷史交易明
  細 、土地增值稅免稅證明書等件，及證人林世賢、巫有福之
  證詞，參互以察，系爭房地為被上訴人之妻即訴外人劉彩蓁於
  民國90年8月間與上訴人約定以新臺幣（下同）1483萬3575元
  價格買受後，同年9月間出租予上訴人，並於91年10月間將系
  爭房地移轉登記予被上訴人，非與上訴人成立讓與擔保契約。
  兩造自92年10月起成立系爭不定期租約，該不定期租約業經被
  上訴人於109年8月11日合法終止，上訴人所為之抵銷抗辯並無
  理由。則被上訴人依系爭不定期租約、民法第767條第1項、第
  455條、第179條規定，請求上訴人遷讓返還系爭廠房，並給付
  109年1月至6月之欠租42萬元本息，及自同年8月12日起至遷讓
  返還系爭廠房之日止，按月給付7萬元不當得利，均有理由，
  應予准許等情，指摘有判決適用法規不當之違背法令情事，及
  就原審所為系爭房地移轉登記原因、買賣價金約定、系爭（不
  ）定期租約成立及終止、上訴人抵銷抗辯之認定，或其他與判
  決結果無影響者，泛言未為論斷，而非表明該判決所違背之法
  令及其具體內容，暨依訴訟資料合於該違背法令之具體事實，
  更未具體敘述為從事法之續造、確保裁判之一致性或其他所涉
  及之法律見解具有原則上重要性之理由，難認其已合法表明上
  訴理由。依首揭說明，應認其上訴為不合法。
據上論結，本件上訴為不合法。依民事訴訟法第481條、第444
  條第1項、第95條、第78條，裁定如主文。
中　　華　　民　　國　　111 　年　　11　　月　　28　　日
                      最高法院民事第六庭
                          審判長法官  魏  大  喨
                                法官  李  寶  堂
                                法官  高  榮  宏
                                法官  胡  宏  文
                                法官  林  玉  珮
本件正本證明與原本無異
                          書　記　官　李  佳  芬
中　　華　　民　　國　　111 　年　　12　　月　　2 　　日